# 【请教陈版主】关于股份制改造审计问题

提问人：reckless 时间：2012-12-11 09:46:39
陈版主： 您好！我们正在做一个IPO项目，目前，公司已在今年完成股份制改造，变更成为了股份公司。我们进场后，发现会计师采用完工百分比法确认收入，但却没有采用完工百分比法结转成本（公司未编制项目成本预算，是否能够用完工百分比法？），针对上述情况，我们拟计划让会计师进行调整，但是股改审计报告已经工商局登记，想请教您该如何处理这种事情？对IPO进程有何影响，若修改后股改基准日净资产降低了，是否会被认为是出资不实？ 恳请赐教，非常感谢！

回答人：chenyiwei
股改基准日净资产报告所列的净资产数字要调整（尤其是调减）是一件很麻烦的事情。如果将基准日账面净资产调减到股份公司的股本额以下，则说明出资不足，需修正折股方案、重新履行股份公司设立的法律程序，重新办理工商登记；或者由各发起人按持股比例用现金补足差额。所以一般都建议折股报告中为这种情况万一发生预留一定的安全空间（资本公积）。